臺灣板橋地方法院刑事判決　　　　　　　 94年度訴字第350號
公　訴　人　臺灣板橋地方法院檢察署檢察官
被　　　告　甲○○
上列被告因違反毒品危害防制條例案件，經檢察官提起公訴（93
年度毒偵字第98號），及移送併辦（94年度毒偵字第86、1095、
5413、4969、1948、7393號、94年度核退毒偵字第687 、688 、
689 、1150號、94年度核退偵字第879 號、94年核退字2786號、
94年偵字第11964 號），因被告於準備程序進行中就被訴事實為
有罪之陳述，經告知簡式審判程序之旨，本院裁定由受命法官獨
任進行簡式審判程序，並判決如下：
    主  文
甲○○連續施用第一級毒品，累犯，處有期徒刑拾月。扣案之第
一級毒品海洛因壹包（淨重零點零壹公克）、第一級毒品海洛因
殘渣（殘留於分裝杓壹支及塑膠袋肆個，量微無法秤重）、第一
級毒品海洛英貳包（毛重零點肆陸公克、淨重零點壹貳公克），
均沒收銷燬之；注射針筒玖支、含上開海洛因殘渣之分裝杓壹支
及塑膠袋肆個，均沒收；又連續施用第二級毒品，累犯，處有期
徒刑陸月。扣案之第二級毒品安非他命壹包（毛重零點肆零公克
、淨重零點貳參公克）沒收銷燬之；玻璃球吸食器貳個、吸管提
撥器壹支、安非他命吸食器參組、安非他命吸食玻璃球壹個、吸
管提撥器貳支、及吸管吸食器貳組，均沒收。應執行有期徒刑壹
年貳月，扣案之第一級毒品海洛因壹包（淨重零點零壹公克）、
第一級毒品海洛因殘渣（殘留於分裝杓壹支及塑膠袋肆個，量微
無法秤重）、第一級毒品海洛英貳包（毛重零點肆陸公克、淨重
零點壹貳公克）、第二級毒品安非他命壹包（毛重零點肆零公克
、淨重零點貳參公克），均沒收銷燬之；注射針筒玖支、含上開
海洛因殘渣之分裝杓壹支及塑膠袋肆個、玻璃球吸食器貳個、吸
管提撥器壹支、安非他命吸食器參組、安非他命吸食玻璃球壹個
、吸管提撥器貳支、及吸管吸食器貳組，均沒收。
    事  實
一、甲○○前於89年間因施用第2 級毒品安非他命案件，經本院
    依檢察官聲請而以89年度毒聲字第5165號裁定送觀察、勒戒
    ，嗣因認無繼續施用毒品之傾向，乃由臺灣板橋地方法院檢
    察署檢察官於89年9 月30日以89年度毒偵緝字第4274號、第
    5559號為不起訴處分確定。嗣於89年11月間，其又因施用第
    2 級毒品安非他命案件，經本院依檢察官聲請而以90年度毒
    聲字第923 號裁定送觀察、勒戒，嗣因認有繼續施用毒品之
    傾向，乃於90年5 月7 日，由本院依檢察官之聲請而以90年
    度毒聲字第1884號裁定令入戒治處所施以強制戒治一年，並
    以90年度毒偵緝字第302 號聲請簡易判決處刑，經本院板橋
    簡易庭於90年8 月27日以90年度板簡字第1092號判處有期徒
    刑3 月確定。嗣甲○○又於91年間因施用毒品案件，復經本
    院以91年度毒聲字第4006號裁定令入戒治處所施以強制戒治
    ，於93年1 月9 日出監。公訴部分於92年6 月16日，經本院
    以92年度易字第36 2號判處有期徒刑6 月確定，於93年7 月
    8 日縮短刑期執行完畢。
二、詎甲○○仍無法戒除毒癮，復於前開強制戒治執行完畢後5
    年內，明知海洛因及安非他命業經公告列為毒品危害防制條
    例第2 條之第1 、2 級毒品，不得非法持有、施用，竟基於
    施用第1 、2 級毒品海洛因及安非他命之摡括犯意，自93年
    10 月27 日下午某時起至94年12月10日晚上7 時許止，在其
    位於臺北縣中和市○○路○ 段128 巷1 弄5 號2 樓及臺北縣
    永和市○○路20號2 樓住處，海洛因以注射針筒施用之方法
    ，安非他命則置於玻璃球吸食器內以火燒烤產生煙霧後吸食
    之方式，平均2 至3 天施用1 次，連續多次施用海洛因、安
    非他命，嗣分別(一)於93年10月29日19時許，在臺北縣中和市
    ○○路○ 段128 巷1 弄5 之1 號2 樓為警查獲，並扣得甲○
    ○所有之第1 級毒品海洛因殘渣（殘留於塑膠袋4 個內，量
    微無法秤重）、及其所有供施用毒品所用之含上揭海洛因殘
    渣之塑膠袋4 個、海洛因注射針筒5 支、安非他命吸食器1
    組；(二)又於93年11月11日10時20分許，在上址為警查獲，並
    扣得甲○○所有供施用毒品所用之玻璃球吸食器1 個、吸管
    提撥器1 支、及安非他命吸食器1 組；(三)於同年11月19日16
    時45分許，在上址為警查獲，並扣得甲○○所有供施用之毒
    品第1 級毒品海洛因1 包（淨重0.01公克）；(四)於93年12月
    18日10時50分許，亦在上址為警查獲，並扣得甲○○所有供
    施用毒品所用之安非他命吸食玻璃球1 個、注射針筒1支 ；
    (五)於94年2 月1 日16時30分許，在上址為警查獲，並扣得第
    1 級毒品海洛因殘渣（殘留於分裝杓1 支上，量微無法秤重
    ），及其所有供施用毒品所用之含上開殘渣之分裝杓1 支、
    注射針筒1 支、安非他命吸食器1 組；(六)於94年3 月30日11
    時20分許，在上址為警查獲，並扣得其所有供施用毒品所用
    之注射針筒1 支、吸管提撥器2 支、吸管吸食器2 組、玻璃
    球食器1 個；(七)於94年7 月12日13時30分許，在臺北縣永和
    市○○路261 號為警查獲，並扣得海洛英2 包（毛重0.46公
    克、淨重0.12公克）、安非他命1 包（毛重0.40公克、淨重
    0.23公克）；(八)又於94年12月11日22時20分許，在臺北縣中
    和市○○路13 4號前為警查獲，並扣得甲○○所有供施用毒
    品所用之注射針筒1 支。
三、案經臺北縣政府警察局移請臺灣板橋地方法院檢察署檢察官
    偵查起訴及移送併辦。
    理  由
一、訊據被告甲○○坦承前開犯罪實，而被告於93年10月29日、
    11月11、19日、93年12月18日、94年2 月1 日、94年3 月30
    日、94年7 月12日為警所採尿液送臺灣檢驗科技股份有限公
    司檢驗結果，發現確有鴉片類、安非他命之陽性反應，此有
    臺北市政府警察局大安分局煙毒、麻藥案件尿液委驗單、臺
    北市政府警察局信義分局偵辦呂鳳美、陳佳文涉嫌毒品危害
    防制條例案尿液對照表、臺北縣政府警察局三重分局查獲毒
    品案件被移送人姓名、代碼對照表、臺灣檢驗科技股份有限
    公司92年2 月4 日出具之濫用藥物檢驗報告各1 紙、及臺灣
    尖端先進生技醫藥股份有限公司93年8 月4 日、93年11 月9
    日濫用藥物檢驗報告2 紙附卷可稽，而被告94年1 月7日 為
    警所採尿液送臺灣尖端先進科技股份有限公司檢驗結果，發
    現確有鴉片類之陽性反應，此有臺北市政府警察局偵辦毒品
    案件尿液檢體委驗單、及臺灣尖端先進生技醫藥股份有限公
    司94年1 月20日濫用藥物檢驗報告1 紙附卷可憑。次查，該
    檢驗中心係先以酵素免疫分析法（ＥＩＡ）篩驗，其尿液中
    海洛因代謝物嗎啡、安非他命濃度超出檢測範圍，再以氣相
    層析質普儀分析法（ＧＣ／ＭＳ）確認；其檢驗方法係以「
    氣相層析儀」先將物質氣化後，再經分析管分離，由於各種
    物質之沸點及對管柱之吸附力不同，在經過檢測器（Detect
    or）測定後，表現出不同之滯留時間（Retens ion time）
    ，以滯留時間來判斷係何種物質；再利用「質普儀」為檢測
    器，將物質撞擊成碎片，記錄其質譜圖。因每個化合物之鍵
    結能力不同，故不同之物質會有其特定之質譜圖，因此在物
    質之判斷上有如指紋之鑑定，在理論上，扣除人為因素，其
    精確度已接近百分之百。此外，復有被告所有供施用之毒品
    第1 級毒品海洛因1 包（淨重0.01公克）、第1 級毒品海洛
    因殘渣（殘留於分裝杓1 支及塑膠袋4 個，量微無法秤重）
    ，第1 級毒品海洛英2 包（毛重0.46公克、淨重0.12公克）
    、安非他命1 包（毛重0.40公克、淨重0.23公克）；及扣得
    被告甲○○所有供施用毒品所用之玻璃球吸食器2 個、吸管
    提撥器1 支、及安非他命吸食器3 組、安非他命吸食玻璃球
    1 個、吸管提撥器2 支、吸管吸食器2 組、注射針筒9 支、
    含上開海洛因殘渣之分裝杓1 支及塑膠袋4 個等物扣案可資
    佐證，足證被告前開自白應與事實相符，應予信實。第查，
    被告甲○○前於89年間因施用第2 級毒品安非他命案件，經
    本院依檢察官聲請而以89年度毒聲字第5165號裁定送觀察、
    勒戒，嗣因認無繼續施用毒品之傾向，乃由臺灣板橋地方法
    院檢察署檢察官於89年9 月30日以89年度毒偵緝字第4274號
    、第5559號為不起訴處分確定。嗣於89年11月間，其又因施
    用第2 級毒品安非他命案件，經本院依檢察官聲請而以90年
    度毒聲字第923 號裁定送觀察、勒戒，嗣因認有繼續施用毒
    品之傾向，乃於90年5 月7 日，由本院依檢察官之聲請而以
    90 年 度毒聲字第1884號裁定令入戒治處所施以強制戒治一
    年，嗣被告又於91年間因施用毒品案件，復經本院以91年度
    毒聲字第4006號裁定令入戒治處所施以強制戒治，於93年1
    月9 日出監等情，有該等不起訴處分書及臺灣高等法院被告
    全國前案紀錄表在卷可稽，其於強制戒治執行完畢釋放後，
    5 年內再犯施用第1 級毒品之罪，與毒品危害防制條例第23
    條第2 項之規定相符，殆無疑問。從而，本案事證已臻明確
    ，被告犯行洵堪認定，自應依法論科。
二、按海洛因及安非他命分屬第1 級及第2 級毒品，毒品危害防
    制條例第2 條第2 項第1 款及第2 款定有明文。核被告甲○
    ○所為，係犯毒品危害防制條例第10條第1 項之施用第1級
    毒品罪及同條第2 項之施用第2 級毒品罪；其持有海洛因及
    安非他命之低度行為，分別為施用之高度行為所吸收，均不
    另論罪；又其先後多次施用海洛因、安非他命之犯行，時間
    緊接，方法相同，各觸犯構成要件相同之罪名，顯係基於概
    括之犯意為之，為連續犯，均應依刑法第56條之規定以一罪
    論，並加重其刑。其所犯上開二罪，犯意各別，行為互異，
    應分論併罰。又被告自93年10月27日下午某時起至94年12月
    10日晚上7 時許止，連續多次施用1 、2 級毒品之犯行，除
    已起訴之93年11月11日為警採尿回溯前26、96小時內之某時
    外，其餘部分之犯行因與本案有連續犯裁判上一罪之關係，
    本院自得併予審究，附此敘明。末查被告曾於92年6 月16日
    經本院以92年度易字第362 號判處有期徒刑6 月確定，於93
    年7 月8 日縮短刑期執行完畢，有卷附臺灣高等法院被告全
    國前案紀錄表1 份可按，其受有期徒刑執行完畢後5 年以內
    再犯本案法定刑為有期徒刑之上開2 罪，為累犯，均應依法
    遞加重其刑。爰審酌被告已有因施用毒品獲不起訴處分之寬
    典，猶因施用海洛因、安非他命再犯本罪，顯未衷心悛悔，
    漠視法令之禁制，恣意濫用藥品，甚為可訾，兼衡其施用安
    非他命、海洛因所生危害實以自戕健康為主，於他人尚無明
    顯重大危害及其犯後終能供認無隱，態度良好等一切情狀，
    分別量處如主文所示之刑，並定其應執行之刑，以示懲戒，
    用勵自新。
三、扣案第1 級海洛因殘渣（殘留於塑膠袋4 個內，量微無法秤
    重）、第1 級毒品海洛因1 包（淨重0.01公克）、第1 級毒
    品海洛因殘渣（殘留於分裝杓1 支上，量微無法秤重），第
    1 級毒品海洛英2 包（毛重0.46公克、淨重0.12公克）、安
    非他命1 包（毛重0.40公克、淨重0.23公克），係第1 、2
    級毒品，有內政部警政署刑事警察局943 月4 日邢鑑字第09
    30242748號鑑定書、法務部調查局93年12月17日調科壹字第
    060009194 號鑑定通知書、臺北縣政府警察局永和分局查獲
    涉嫌毒品危害防制條例毒品初步鑑驗報告單、臺北市政府警
    察局大安分局查獲涉嫌毒品危害防制條例毒品初步鑑驗報告
    單各乙紙可參（94年核退毒偵字第688 號偵查卷第22頁、93
    年度毒偵字第5413號偵查卷第37頁、94年度偵字第11964 號
    偵查卷第15頁、94年毒偵字第1095號偵查卷第19頁），應依
    毒品危害防制條例第18條第1 項前段規定宣告沒收銷燬之。
    而扣案之玻璃球吸食器2 個、吸管提撥器1 支、及安非他命
    吸食器3 組、安非他命吸食玻璃球1 個、吸管提撥器2 支、
    吸管吸食器2 組、注射針筒9 支、含上開海洛因殘渣之分裝
    杓1 支及塑膠袋4 個，均係被告所有供施用毒品犯罪所用之
    物，業據被告於本院審理時供述在卷，爰依刑法第38條第1
    項第2 款之規定宣告沒收。
據上論斷，應依刑事訴訟法第273 條之1 第1 項、第299 條第1
項前段，毒品危害防制條例第10條第1 項、第2 項、第18條第1
項前段，刑法第11條前段、第56條、第47條、第38條第1 項第2
款、第51條第5 款，判決如主文。
本案經檢察官孫治平到庭執行職務。
中　　華　　民　　國　　94　　年　　1 　　月　　13　　日
                  刑事第十二庭  法　官  吳幸娥
以上正本證明與原本無異
如不服本判決應於送達後10日內向本院提出上訴狀
                                書記官　洪惠玲
中　　華　　民　　國　　95　　年　　1 　　月　　13　　日
附錄本案論罪科刑法條全文：
毒品危害防制條例第10條
施用第一級毒品者，處六月以上五年以下有期徒刑。
施用第二級毒品者，處三年以下有期徒刑。
